DAVID ALDA ANDRÉS

Zaragoza, 16 de octubre de 1995 <u>Domicilio:</u> Calle Falsa, 123 Madrid

Teléfono: 665 742 698 (Disponible en WhatsApp)

aldazgz95@gmail.com; LinkedIn

Experiencia en redacción de todo tipo de textos, búsqueda de información, planes de comunicación estratégicos, gestión de campañas publicitarias, clipping, trato con clientes y terceros. Habilidades comunicativas y sociales, facilidad para la negociación y la escucha activa. Interesado en participar en la comunicación de empresas relacionadas con la tecnología y la industria y adecuando constantemente mi formación para ello.



EXPERIENCIA PROFESIONAL

2023-actualidad **evercom** https://evercom.es/ - LinkedIn

Madrid

- Consultor en materia de comunicación, publicidad y marketing para diferentes compañías de los sectores industrial, tecnológico, RRHH y la energía.
- Desarrollo integral de procesos y planes de comunicación y publicidad. Manejo de campañas y activaciones
 360 full service.
- Gestión y liderazgo de equipos.

2022-2023 Interprofit https://interprofit.es/ - LinkedIn

Madrid

Consultor Comunicación Corporativa

- Servicio de consultoría en materia de comunicación corporativa para clientes de diferentes sectores: inmobiliario, retail, arquitectura, construcción, salud, institucional, entre otros.
- Elaboración y puesta en marcha de planes de comunicación, interna y externa, redacción de todo tipo de contenidos, gestión con los medios de comunicación, partners y stakeholders, planteamiento y desarrollo de planes de medios y publicidad (on y off), gestión de entrevistas, discursos, comunicados, crisis, gestión e implantación de herramientas interactivas y copywritting para RRSS, web y redes internas.

2020-2022 **3AW** <u>https://3aw.com/</u> - <u>LinkedIn</u>

Madrid

Account Executive

- Elaboración y puesta en marcha de planes de comunicación interna y externa, planes de medios y publicidad, redacción de notas de prensa, entrevistas, comunicados, discursos, tribunas, artículos, newsletter, realización de informes, boletines diarios, media pitches, uso de redes sociales, candidaturas de premios, presentación y organización de eventos e implantación y uso de herramientas interactivas para audiencias externas y empleados.
- Experiencia de trabajo con clientes del sector industrial y tecnológico.
- Desempeño como implant de 3AW para una de las empresas punteras del sector de la elevación en España, desarrollando especialmente la comunicación de la empresa con sus empleados de todo tipo en España, Portugal y Andorra y coordinando diferentes equipos de trabajo.

2020 WEBER SHANDWICK http://webershandwick.es/

Madrid

Assistant Account Executive

- Apoyo en redacción de notas de prensa, realización de informes, boletines diarios y media pitches.
- Especializado en comunicación corporativa tras haber trabajado para importantes compañías del sector de la construcción, la aviación y la hostelería.

FORMACIÓN

2021-2022	ESCUELA DE NEGOCIOS EUROPEA DE BARCELONA Máster Online en Comunicación Empresarial y Corporativa y Business English Program En curso	Barcelona
2019-2020	UNIVERSIDAD CAMILO JOSÉ CELA Máster Universitario en Comunicación Política y Empresarial y Experto en Comunicación Digital por ID Digital School	Madrid
2018-2019	UNIVERSIDAD COMPLUTENSE DE MADRID Grado en Periodismo	Madrid

Trabajo de Fin de Grado sobre "El *framing* en publicaciones sobre eventos políticos de diarios españoles tradicionales y nativos digitales".

INFORMACIÓN ADICIONAL

- Idiomas -Español: Nativo -Inglés: Alto (Nivel B2 certificado por Cambridge).
- Cursos: Curso Básico de Analítica Web por ID Digital School (300 horas). Curso Economía Circular e Innovación por Escuela de Empresa. Curso E-mail Marketing por Escuela de Empresa.
- Informática: Herramientas de Clipping y monitorización, MS Office (Excel, Word, Powerpoint, SharePoint) Edición y Diseño (PDF, Milenium Editor, GIMP, AVID), Posicionamiento SEO y SEM, Analítica Web (Google Analitycs).
- Emprendimiento: Desarrollo y puesta en marcha de dos proyectos de ecommerce mediante el uso de herramientas como Shopify, Google Analytics, Google Ads, Meta Business Suite, GoDaddy, MailerLite, entre otras.

 Actualmente cuento con una cuenta activa como Amazon Seller, en la modalidad Amazon FBA.
- Intereses: Política, Tecnología, Deportes, Economía, Medioambiente, Innovación, Economía Circular, Historia, Cine, Videojuegos, Radio, Innovación, Lectura.
- Carnet de conducir: (B)